【裁判字號】    97,審訴,3170
【裁判日期】    971013
【裁判案由】    違反著作權法
【裁判全文】
臺灣高雄地方法院刑事判決            97年度審訴字第3170號
公  訴  人  臺灣高雄地方法院檢察署檢察官
被      告  丙○○
上列被告因違反著作權法案件，經檢察官提起公訴（97年度偵字
第12596 號），本院依簡式審判程序審理，判決如下：
    主  文
丙○○意圖銷售而擅自以重製於光碟之方法侵害他人之著作財產
權，處有期徒刑捌月，緩刑年。扣案如附表所示之物，均沒收
之。
    事實及理由
一、本件被告丙○○所犯違反著作權法之罪，為死刑、無期徒刑
    、最輕本刑為3 年以上有期徒刑以外之罪，其於準備程序進
    行中，就被訴事實為有罪之陳述，經本院告知簡式審判程序
    之旨，並聽取檢察官及被告之意見後，裁定進行簡式審判程
    序。
二、本件犯罪事實及證據，除補充「被告丙○○於本院審理時之
    自白」外，其餘均引用檢察官起訴書之記載（如附件）。
三、核被告所為，係犯著作權法第91條第3 項、第2 項意圖銷售
    而擅自以重製於光碟之方法侵害他人之著作財產權罪。被告
    擅自以重製於光碟之方法侵害他人之著作財產權之低度行為
    ，為其意圖銷售而擅自以重製於光碟之方法侵害他人之著作
    財產權之高度行為所吸收，不另論罪。復按刑事法若干犯罪
    行為態樣，本質上原具有反覆、延續實行之特徵，立法時既
    予特別歸類定為犯罪構成要件之行為要素，則行為人基於概
    括之犯意，在密切接近之一定時、地持續實行之複次行為，
    倘依社會通念於客觀上認為符合一個反覆、延續性之行為觀
    念者，於刑法評價上即應僅成立一罪，俾免有重複評價、刑
    度超過罪責與不法內涵之疑慮；學理上所稱「集合犯」之職
    業性、營業性或收集性等具有重複特質之犯罪均屬之，例如
    經營、從事業務、收集、販賣、製造、散布等行為概念者是
    （最高法院95年度台上字第1079號判決參照）。本件被告為
    圖牟利而自93年6 月間起至97年4 月28日為警查獲前某日止
    ，多次重製盜版光碟之舉為意圖銷售而重製，具有反覆、延
    續實行之特徵，從而在行為概念上，縱有多次散布之舉措，
    故應評價認係包括一罪之集合犯而論以一罪。被告以一意圖
    銷售重製光碟之行為，同時侵害數個著作財產權人之財產法
    益，係一行為觸犯數罪名，為想像競合犯，應從一重處斷。
四、爰審酌被告所為侵害他人之著作財產權，影響知識經濟產業
    之發展，所為並不足取，惟衡酌被告犯罪之動機、目的，及
    查獲持有盜版光碟數量非少，犯罪後尚知坦承全部犯行，且
    與告訴人均達成和解，並已清償完畢，有匯款單及告訴代理
    人乙○○於本院審理時陳述明確，犯後態度尚可等一切情狀
    ，量處如主文所示之刑，以資懲儆。另查，被告前未曾受有
    期徒刑以上刑之宣告，有臺灣高等法院被告前案紀錄表1 件
    在卷可稽，其僅因一時失慮以致誤罹刑章，事後已坦承犯行
    ，深具悔意，且分別與被害人群體公司、得利公司以新臺幣
    30 萬 元、20萬元達成和解在案，業如上述，諒其經此起訴
    、審判程序，理當知所警惕，信無再犯之虞，遂認前開所宣
    告之刑以暫不執行為適當，併依刑法第74條第1 項第1 款之
    規定，併諭知緩刑3 年。扣案如附表所示之物，均係被告違
    反著作權法第91條第3 項供犯罪所用之物，爰依同法第98條
    後段之規定不問屬於被告與否，均予沒收之，附此敘明。
據上論斷，應依刑事訴訟法第273 之1 第1 項、第299 條第1 項
前段、第310 條之2 、第454 條第2 項，著作權法第91條第3 項
、第2 項、第98條後段，刑法第11條、第55條、第74條第1 項第
1款 ，判決如主文。
本案經檢察官戊○○到庭執行職務。
中    華    民    國    97    年    10    月    13    日
                  刑事第七庭    法  官  梁淑美
以上正本證明與原本無異。
如不服本判決應於收受本判決後10日內向本院提出上訴書狀，並
應敘述具體理由，如未敘述上訴理由者，應於上訴期間屆滿後20
日內補提理由書狀於本院（均須按他造當事人之人數附繕本）「
切勿逕送上級法院」。
中    華    民    國    97    年    10    月    13    日
                                書記官  林豐富
附錄本案論罪科刑法條：
著作權法第91條
擅自以重製之方法侵害他人之著作財產權者，處3 年以下有期徒
刑、拘役，或科或併科新臺幣75萬元以下罰金。
意圖銷售或出租而擅自以重製之方法侵害他人之著作財產權者，
處6 月以上五年以下有期徒刑，得併科新臺幣20萬元以上2 百萬
元以下罰金。
以重製於光碟之方法犯前項之罪者，處6 月以上5 年以下有期徒
刑，得併科新臺幣50萬元以上5 百萬元以下罰金。
著作僅供個人參考或合理使用者，不構成著作權侵害。
附表
┌──┬──────────────────────┐
│編號│扣案之物                                    │
├──┼──────────────────────┤
│ 1  │ 起訴書附表所載盜版影音光碟共計779 片       │
├──┼──────────────────────┤
│ 2  │ 燒錄機3 臺                                 │
├──┼──────────────────────┤
│ 3  │ 空白DVD 光碟片1 箱（6 桶）                 │
├──┼──────────────────────┤
│ 4  │ 光碟片護套1 包                             │
└──┴──────────────────────┘
附件：97年度偵字第12596號起訴書
臺灣高雄地方法院檢察署檢察官起訴書
                                     97年度偵字第12596號
    被      告  丙○○  男  42歲（民國○○年○月○日生）
                        住高雄市○○區○○街137號
                        國民身分證統一編號：Ｚ000000000號
上列被告因違反著作權法案件，已經偵查終結，認應該提起公訴
，茲將犯罪事實及證據並所犯法條分敘如下：
            犯罪事實
一、丙○○明知如附表所示之「霹靂神州」、「神鬼奇航3」、
    「終極警探4」等著作，分別為群體娛樂有限公司（原群體
    工作室有限公司，下稱群體公司）、得利影視股份有限公司
    （下稱得利公司）享有著作財產權之視聽影音著作，非經著
    作財產權人之同意或授權，不得擅自重製、散布、意圖散布
    而公開陳列。竟意圖銷售營利，以擅自重製、販售之方法侵
    害他人著作財產權之犯意，自民國93年 6月間某日起至被查
    獲為止，在其位於高雄市○○區○○街 137號住處，以其所
    有 DVD燒錄機，將前揭著作權人之視聽影音著作，自行燒錄
    重製，並在上址以 1片50元之代價出售予不特定人牟利，而
    侵害群體公司、得利公司。嗣於97年 4月28日為警持票搜索
    當場查獲，並扣得燒錄機（對拷機） 3台、預備燒錄用空白
    DVD光碟片1箱（6桶）、光碟片護套1包及附表所示光碟共計
    779片。
二、案經群體公司、得利公司訴由高雄市政府警察局三民第二分
    局移送偵辦。
            證據並所犯法條
一、證據清單及待證事實事實：
  ┌──┬───────────┬───────────┐
  │編號│證據名稱              │待證事實              │
  ├──┼───────────┼───────────┤
  │1   │被告丙○○之供述      │被告丙○○於偵查中雖辯│
  │    │                      │稱上開扣案之著作係供自│
  │    │                      │己觀賞，惟被告於警詢時│
  │    │                      │坦承不諱，而按當事人於│
  │    │                      │案發時之供述較少權衡其│
  │    │                      │利害得失或受他人干預，│
  │    │                      │依經驗法則，較諸事後翻│
  │    │                      │異其案發之初所為之陳述│
  │    │                      │為可信，故除有可證明其│
  │    │                      │後更異之詞與事實相符，│
  │    │                      │或其初供係屬虛偽者外，│
  │    │                      │自不宜任意捨棄初供而不│
  │    │                      │採（最高法院80年度台上│
  │    │                      │字第5109號及87年度台上│
  │    │                      │字第1600號判決意旨參照│
  │    │                      │）。從而被告丙○○於警│
  │    │                      │詢所為之自白應較其在偵│
  │    │                      │查中所為供詞可採。    │
  ├──┼───────────┼───────────┤
  │2   │告訴代理人許恭誠於警  │全部犯罪事實。        │
  │    │詢、告訴代理人乙○○、│                      │
  │    │丁○○於本署偵查中之指│                      │
  │    │訴。                  │                      │
  ├──┼───────────┼───────────┤
  │3   │犯罪事實欄所述之物扣  │佐證前揭犯罪事實。    │
  │    │案。                  │                      │
  ├──┼───────────┼───────────┤
  │4   │(1)專屬授權書2份（含智 │告訴人群體公司係附表一│
  │    │  慧財產權證明書）    │編號第1、2號著作；得利│
  │    │(2)授權契約2份（含錄影 │公司係附表二編號第1、 │
  │    │  節目審查合格證明書）│2號著作之著作財產權人 │
  │    │                      │。                    │
  ├──┼───────────┼───────────┤
  │5   │(1)燒錄機（對拷機）3台 │佐證全部犯罪事實。    │
  │    │  、預備燒錄用空白DVD │                      │
  │    │  光碟片1箱（6桶）、及│                      │
  │    │  附表一、二所示著作光│                      │
  │    │  碟779片扣案。       │                      │
  │    │(2)照片12張附卷。      │                      │
  └──┴───────────┴───────────┘
二、核被告丙○○所為，係違反著作權法第91條第3項、第2項之
    意圖銷售而擅自以重製於光碟之方法侵害他人著作財產權罪
    嫌。被告明知附表一、二所示之「霹靂神州」、「神鬼奇航
    3」、「終極警探4」等盜版DVD、VCD光碟，係侵害著作財產
    權之光碟重製物而在其店內公開陳列之低度行為，應為意圖
    銷售而擅自重製之高度行為所吸收，應不另論罪。扣案之物
    併請依著作權法第98條規定宣告沒收。
三、依刑事訴訟法第251條第1項提起公訴。
    此  致
臺灣高雄地方法院
中    華    民    國    97    年    6    月    29     日
                              檢  察  官  甲○○
上正本證明與原本無異
中    華    民    國    97    年    7     月    9     日
                              書  記  官  羅麗卿
所犯法條：
著作權法第91條
擅自以重製之方法侵害他人之著作財產權者，處3年以下有期徒
刑、拘役，或科或併科新臺幣75萬元以下罰金。
意圖銷售或出租而擅自以重製之方法侵害他人之著作財產權者，
處6月以上五年以下有期徒刑，得併科新臺幣20萬元以上2百萬元
以下罰金。
以重製於光碟之方法犯前項之罪者，處6月以上5年以下有期徒刑
，得併科新臺幣50萬元以上5百萬元以下罰金。
著作僅供個人參考或合理使用者，不構成著作權侵害。


司法院資訊處製作；財團法人民間司法改革基金會備份。
